【裁判字號】    92,易,449
【裁判日期】    920530
【裁判案由】    過失傷害
【裁判全文】
台灣台北地方法院刑事判決                          九十二年度易字第四四九號
    公  訴  人  臺灣臺北地方法院檢察署檢察官
    被      告  乙○○
右列被告因過失傷害案件，經檢察官聲請簡易判決處刑（九十一年度偵字第二三五0
一號），經本院認應依通常程序審理，判決如左：
    主  文
乙○○無罪。
    理  由
一、公訴意旨略以：被告乙○○於民國九十一年八月七日十二時許，在其臺北市○○
    區○○路四十七號康莊大廈住處一樓管理員室，與丁○○、甲○○二人因是否容
    許丁○○進入乙○○住處拿取物品發生言語爭執，乙○○進而欲持柺杖追打甲○○，惟因疏未注意丁○○所站位置，致不慎以手肘撞擊丁○○，使丁○○因此倒
    地而受有頭皮部紅腫三乘二公分之傷害，因認被告涉有刑法第二百八十四條第一
    項之過失傷害罪嫌等語。
二、公訴人認被告涉有右揭犯行，無非係以告訴人丁○○之指訴，證人甲○○、丙○○於警偵訊中之證詞及行政院衛生署基隆醫院驗傷診斷書、長庚紀念醫院診斷證
    明書，為其論據。
三、按犯罪事實應依證據認定之，無證據不得推定其犯罪事實。又不能證明被告犯罪
    者，應諭之無罪之判決，刑事訴訟法第一百五十四條、第三百零一條第一項分別
    定有明文。又事實之認定，應憑證據，如未能發現相當之證據，或證據不足以證
    明，自不能以推測或擬制之方法，為裁判基礎（最高法院四十年臺上字第八六號
    判例參照）。訊據被告固坦承與告訴人在右揭時地發生爭執，惟堅決否認傷害告
    訴人，辯稱：當時伊拿柺杖要追證人甲○○，告訴人及證人丙○○為阻止伊時，
    告訴人自己不小心跌倒，伊並未不小心撞倒告訴人等語。經查：
    （一）告訴人係以指訴被告為目的，除其指訴外，自須調查其他積極證據，若無
          其他證據，尚難以告訴人之指訴為不利被告之唯一依據。
    （二）證人即大樓管理員丙○○於本院審理時證稱：當時看到被告很生氣將柺杖
          舉起比畫，伊叫證人甲○○趕快走，告訴人坐著叫被告「胖子你要幹麼？
          」證人甲○○從後面跑掉，被告從後面追，告訴人起身欲抓被告時，自己
          坐不好，跌下去坐在地上等語（見本院九十二年五月二十日審判筆錄），
          則其證詞足證告訴人係自行跌倒，非被告不小心將其撞倒，而證人甲○○
          於本院審理時亦證述：當時被告追打伊，證人丙○○拖住被告，伊走到走
          廊外面，再進來時看見告訴人已坐在地上，但並未見告訴人係如何跌倒等
          語明確（見上揭筆錄），是其證詞亦不足證明係被告推倒告訴人致告訴人
          受傷。另告訴人受有頭皮部紅腫三乘二公分之頭部外傷，雖有其提供行政
          院衛生署基隆醫院驗傷診斷書、長庚紀念醫院診斷書各一紙在卷可憑，惟
          該證明書僅能證明告訴人受傷，尚難據此推論其傷害係由被告所致，該驗
          傷診斷書、診斷書尚不足作為不利被告之認定。
    （三）被告聲請調閱康莊大廈管理員室右揭時地之監視錄影帶，經本院函文該管
          理委員會調閱，經其覆稱該錄影帶已重複使用，並無保存該日時之錄影帶
          ，又公訴人聲請傳喚證人管育平以證明當時情狀，惟本件事證已明，業如
          前述，尚無再予傳喚證人必要，附此敘明。
    （四）綜上所述，本案除告訴人之指訴外，公訴人所舉之證據尚不足以證明被告
          確有過失傷害犯行，此外又查無其他積極證據，足認被告確有公訴人所指
          之犯行，本件不能證明被告犯罪，自應依法應諭之無罪之判決。
據上論斷，應依刑事訴訟法第三百零一條第一項，判決如主文。
本案經檢察官陳佳秀到庭執行職務
中      華      民      國    九十二    年      五      月     三十     日
                                      臺灣臺北地方法院刑事第九庭
                                          法  官  沈君玲
右正本證明與原本無異。
如不服本判決，應於判決送達後十日內向本院提出上訴狀(應抄附繕本)。
                                          書記官  蔡梅蓮
中      華      民      國      九十二      年     六    月     二      日


司法院資訊處製作；財團法人民間司法改革基金會備份。
